pl: Materiał terlicy siodła: Włókno węglowe; Kompozyt; Włókno szklane; Plastik; Drewno kryte surową skórą; Stal; Beztelicowe; Drewno; Inne
pt-PT: Material da armação da sela: Fibra de carbono; Composto; Fibra de vidro; Plástico; Madeira revestida a couro cru; Aço; Sem armação; Madeira; Outro
cs: Materiál kostry sedla: Uhlíkové vlákno; Kompozit; Sklolaminát; Plast; Dřevo potažené surovou kůží; Ocel; Bez kostry; Dřevo; Jiné
pt-BR: Sela, material da armação: Fibra de carbono; Compósito; Fibra de vidro; Plástico; Madeira revestida com couro cru; Aço; Sem armação; Madeira; Outros
ko: 안장 트리 소재: 탄소 섬유; 복합재; 유리 섬유; 플라스틱; 생가죽 씌운 목재; 강철; 트리리스; 목재; 기타
bg-BG: Материал на основата на седлото: Въглеродни влакна; Композит; Фибростъкло; Пластмаса; Дърво, покрито с нещавена кожа; Стомана; Без ленчик; Дърво; Друго
vi: Chất liệu cốt yên: Sợi carbon; Composite; Sợi thủy tinh; Nhựa; Gỗ bọc da sống; Thép; Không cốt yên; Gỗ; Khác
sl-SI: Material ogrodja sedla: Ogljikova vlakna; Kompozit; Steklena vlakna; Plastika; Les, prevlečen s surovo kožo; Jeklo; Brez ogrodja; Les; Drugo
ro-RO: Material al scheletului șeii: Fibră de carbon; Compozit; Fibră de sticlă; Plastic; Lemn acoperit cu piele crudă; Oțel; Fără cadru; Lemn; Altele
de: Material des Sattelbaums: Carbonfaser; Verbundstoff; Glasfaser; Kunststoff; Rohhautüberzogenes Holz; Stahl; Baumlos; Holz; Sonstige
nl: Materiaal zadelboom: Koolstofvezel; Composiet; Glasvezel; Plastic; Hout bedekt met ongelooid leer; Staal; Boomloos; Hout; Overige
nb: Materiale for saltre: Karbonfiber; Kompositt; Glassfiber; Plast; Råhudtrukket tre; Stål; Bomløs; Tre; Annet
ru: Материал каркаса седла: Углеволокно; Композит; Стекловолокно; Пластик; Дерево, обтянутое сыромятной кожей; Сталь; Без ленчика; Дерево; Другое
zh-CN: 鞍骨材质: 碳纤维; 复合材料; 玻璃纤维; 塑料; 生皮包裹木材; 钢; 无鞍架; 木材; 其他
hu: Nyereg faanyaga: Szénszál; Kompozit; Üvegszál; Műanyag; Nyersbőrrel bevont fa; Acél; Váz nélküli; Fa; Egyéb
it: Materiale dell'arcione della sella: Fibra di carbonio; Composito; Fibra di vetro; Plastica; Legno ricoperto di cuoio crudo; Acciaio; Senza arcione; Legno; Altro
zh-TW: 座墊樹架材質: 碳纖維; 複合材質; 玻璃纖維; 塑膠; 生皮包覆木材; 鋼材; 無骨架; 木材; 其他
sk-SK: Materiál kostry jazdeckého sedla: Uhlíkové vlákno; Kompozit; Sklolaminát; Plast; Drevo potiahnuté surovou kožou; Oceľ; Bez kostry; Drevo; Iné
fr: Matériau de l'arçon: Fibre de carbone; Composite; Fibre de verre; Plastique; Bois recouvert de cuir brut; Acier; Sans arçon; Bois; Autre
fi: Satulapuun materiaali: Hiilikuitu; Komposiitti; Lasikuitu; Muovi; Raakanahalla päällystetty puu; Teräs; Rungoton; Puu; Muu
da: Materiale i sadelbom: Kulfiber; Komposit; Glasfiber; Plastik; Træ betrukket med råhud; Stål; Bomløs; Træ; Andet
es: Material del armazón de la montura: Fibra de carbono; Material compuesto; Fibra de vidrio; Plástico; Madera recubierta de cuero crudo; Acero; Sin fuste; Madera; Otro
tr: Sele iskelet malzemesi: Karbon fiber; Kompozit; Fiberglas; Plastik; Ham deri kaplı ahşap; Çelik; Ağaçsız; Ahşap; Diğer
el: Υλικός σκελετού σέλας: Ανθρακόνημα; Σύνθετο υλικό; Υαλόνημα; Πλαστικό; Ξύλο καλυμμένο με ακατέργαστο δέρμα; Χάλυβας; Χωρίς σκελετό; Ξύλο; Άλλο
lt-LT: Balno karkaso medžiaga: Anglies pluoštas; Kompozitas; Stiklo pluoštas; Plastikas; Neišdirbta oda traukta mediena; Plienas; Belankis; Mediena; Kita
th: วัสดุโครงอาน: คาร์บอนไฟเบอร์; คอมโพสิต; ไฟเบอร์กลาส; พลาสติก; ไม้หุ้มหนังดิบ; เหล็ก; ไร้โครง; ไม้; อื่นๆ
en: Saddle tree material: Carbon fiber; Composite; Fiberglass; Plastic; Rawhide-covered wood; Steel; Treeless; Wood; Other
ja: サドルツリー素材: カーボンファイバー; コンポジット; グラスファイバー; プラスチック; 生皮張り木材; スチール; ツリーレス; 木材; その他
sv: Material för sadelträd: Kolfiber; Komposit; Glasfiber; Plast; Råhudstäckt trä; Stål; Bomlös; Trä; Övrigt
hr-HR: Materijal okvira sjedala: Ugljična vlakna; Kompozitni materijal; Stakloplastika; Plastika; Drvo presvučeno sirovom kožom; Čelik; Bez kostura; Drvo; Ostalo